ko: 섬유유연제 특징: 생분해성 포뮬러; 농축; 무염료; 친환경 포장; 민감성 피부용; 무향; 고효율 세탁기 사용 가능; 저자극성; 냄새 제거; 식물 기반; 정전기 방지; 주름 감소; 기타
sl-SI: Značilnosti mehčalca perila: Biorazgradljiva formula; Koncentrat; Brez barvil; Okolju prijazna embalaža; Za občutljivo kožo; Neodišavljen; Visoko učinkovit pralni stroj; Hipoalergensko; Odstranjevanje vonjav; Na rastlinski osnovi; Zmanjšanje statike; Zmanjšanje gub; Druga
bg-BG: Характеристики на омекотителя за тъкани: Биоразградима формула; Концентрат; Без багрила; Екологична опаковка; За чувствителна кожа; Без аромат; Високоефективно, безопасно за пералня; Хипоалергенно; За премахване на миризми; На растителна основа; Намаляване на статичността; Намаляване на гънките; Друго
hr-HR: Značajke omekšivača rublja: Biorazgradiva formula; Koncentrat; Bez boja; Ekološki prihvatljiva ambalaža; Za osjetljivu kožu; Bez mirisa; Sigurno u perilici rublja visoke učinkovitosti; Hipoalergeno; Uklanjanje neugodnih mirisa; Na biljnoj bazi; Smanjenje statike; Smanjenje nabiranja; Ostalo
vi: Đặc điểm của nước xả vải: Công thức phân hủy sinh học; Cô đặc; Không có thuốc nhuộm; Bao bì thân thiện với môi trường; Dành cho da nhạy cảm; Không hương liệu; An toàn khi giặt bằng máy giặt hiệu suất cao; Không làm dị ứng; Khử mùi; Có nguồn gốc thực vật; Giảm tĩnh điện; Giảm nếp nhăn; Khác
nl: Kenmerken van wasverzachter: Biologisch afbreekbare formule; Geconcentreerd; Kleurstofvrij; Milieuvriendelijke verpakking; Voor de gevoelige huid; Geurloos; Hoogrendementswasmachine; Hypoallergeen; Geurverwijdering; Plantaardig; Antistatisch; Kreukherstellend; Overig
it: Caratteristiche dell'ammorbidente: Formula biodegradabile; Concentrato; Senza coloranti; Imballaggio ecologico; Per pelli sensibili; Senza profumo; Lavabile in lavatrice ad alta efficienza; Ipoallergenico; Eliminazione degli odori; A base vegetale; Riduzione statica; Riduzione delle pieghe; Altro
tr: Kumaş yumuşatıcısının özellikleri: Biyolojik olarak parçalanabilir formül; Konsantre; Boyasız; Çevre dostu ambalaj; Hassas ciltler için; Kokusuz; Yüksek verimli makinelerle uyumlu; Hipoalerjenik; Koku giderme; Bitki bazlı; Statik elektrik azaltma; Kırışıklık azaltma; Diğer
fr: Caractéristiques de l’assouplissant: Formule biodégradable; Concentré; Sans colorant; Emballage écologique; Pour les peaux sensibles; Sans parfum; Lavable en machine à haute efficacité; Hypoallergénique; Élimination des odeurs; À base de plantes; Réduction statique; Réduction des plis; Autre
th: คุณสมบัติของน้ำยาปรับผ้านุ่ม: สูตรย่อยสลายได้ทางชีวภาพ; แบบเข้มข้น; ปราศจากสีย้อม; บรรจุภัณฑ์รักษ์โลก; สำหรับผิวแพ้ง่าย; ปราศจากน้ำหอม; ใช้กับเครื่องซักผ้าฝาหน้าได้; สูตรลดการเกิดอาการแพ้; สูตรขจัดกลิ่นอับ; เนื้อทำจากพืช; การลดไฟฟ้าสถิต; การลดริ้วรอย; อื่นๆ
en: Fabric softener features: Biodegradable formula; Concentrated; Dye-free; Eco-friendly packaging; For sensitive skin; Fragrance-free; High-efficiency washer safe; Hypoallergenic; Odor elimination; Plant-based; Static reduction; Wrinkle reduction; Other
pt-BR: Características do amaciante de roupas: Fórmula biodegradável; Concentrado; Sem corantes; Embalagem ecológica; Para pele sensível; Sem fragrância; Seguro para máquinas de lavar de alta eficiência; Hipoalergênico; Eliminação de odores; À base de plantas; Redução de estática; Redução de rugas; Outro
de: Weichspülereigenschaften: Biologisch abbaubare Formel; Konzentrat; Farbstofffrei; Umweltfreundliche Verpackung; Für empfindliche Haut; Frei von Duftstoffen; Hocheffizient und waschmaschinensicher; Hypoallergen; Geruchsbeseitigung; Auf pflanzlicher Basis; Antistatische Wirkung; Knitterreduzierung; Sonstiges
sv: Specifikation för Sköljmedel: Biologiskt nedbrytbar formel; Koncentrat; Färgfri; Miljövänligt förpackningsmaterial; För känslig hud; Doftfri; Högeffektiv tvättmaskinssäker; Hypoallergen; Luktborttagning; Växtbaserad; Statisk reduktion; Rynkminskning; Övrigt
es: Características del suavizante de ropa: Fórmula biodegradable; Concentrado; Sin tintes; Embalaje ecológico; Para pieles sensibles; Sin fragancia; Apto para lavadora de alta eficiencia; Hipoalergénico; Eliminación de olores; De origen vegetal; Reducción estática; Reducción de arrugas; Otros
hu: Az öblítő tulajdonságai: Biológiailag lebomló készítmény; Koncentrátum; Színezékmentes; Környezetbarát csomagolás; Érzékeny bőrre; Illatanyagmentes; Nagy hatékonyságú, mosógépben is használható; Hipoallergén; Szagtalanítás; Növényi alapú; Elektrosztatikus feltöltődés csökkentése; Gyűrődéscsökkentés; Egyéb
sk-SK: Vlastnosti aviváže: Biologicky odbúrateľné zloženie; Koncentrovaný; Bez farbív; Ekologické balenie; Pre citlivú pokožku; Bez zápachu; Vhodný pre práčky s vysokou účinnosťou; Hypoalergénny; Odstraňovanie zápachu; Rastlinný; Redukcia statického rušenia; Redukcia vrások; Iné
fi: Huuhteluaineen ominaisuudet: Biohajoava koostumus; Tiiviste; Väriaineeton; Ympäristöystävällinen pakkaus; Herkälle iholle; Tuoksuton; Sopii energiatehokkaille pesukoneille; Hypoallergeeninen; Hajun poisto; Kasvipohjainen; Staattinen vähentäminen; Ryppyjen vähentäminen; Muu
ro-RO: Caracteristicile balsamului de rufe: Formulă biodegradabilă; Concentrat; Fără coloranți; Ambalaj ecologic; Pentru pielea sensibilă; Fără parfum; Sigur pentru mașina de spălat de înaltă eficiență; Hipoalergenic; Eliminarea mirosurilor; Pe bază de plante; Reducere electrostatică; Reducerea șifonării; Altele
zh-CN: 织物柔顺剂的特点: 可生物降解配方; 浓缩型; 无染料; 环保包装; 敏感肌肤适用; 不含香精; 高能效洗衣机适用; 低致敏性; 消除异味; 植物基; 防静电; 抗皱; 其他
lt-LT: Audinių minkštiklio savybės: Biologiškai skaidoma formulė; Koncentruotas; Be dažiklių; Ekologiška pakuotė; Jautriai odai; Be kvapiklių; Didelio efektyvumo, saugus skalbyklėje; Hipoalerginiai; Kvapų pašalinimas; Augalinės kilmės; Statinio krūvio mažinimas; Susiglamžymo sumažinimas; Kita
ru: Характеристики кондиционера для белья: Биоразлагаемая формула; Концентрированный; Без красителей; Экологичная упаковка; Для чувствительной кожи; Без отдушек; Высокая эффективность, безопасно для стиральной машины; Гипоаллергенный; Устранение запахов; На растительной основе; Антистатический эффект; Разглаживание складок; Другое
pt-PT: Características do amaciador de roupa: Fórmula biodegradável; Concentrado; Sem corantes; Embalagem ecológica; Para pele sensível; Sem perfume; Seguro para máquinas de lavar roupa de alta eficiência; Hipoalergénico; Eliminação de odores; À base de plantas; Diminuição da estática; Redução de vincos; Outro
el: Χαρακτηριστικά μαλακτικού υφασμάτων: Βιοδιασπώμενη φόρμουλα; Συμπυκνωμένο; Χωρίς χρωστικές; Οικολογική συσκευασία; Για ευαίσθητο δέρμα; Χωρίς αρωματικές ουσίες; Ασφαλές για πλυντήρια υψηλής απόδοσης; Υποαλλεργικό; Απομάκρυνση οσμών; Φυτικής προέλευσης; Μείωση στατικού ηλεκτρισμού; Μείωση τσαλακώματος; Άλλο
zh-TW: 織物柔軟精功能: 可生物降解配方; 濃縮; 無染料; 環保包材; 適用於敏感肌膚; 無香; 可用於高效能洗衣機; 低過敏性; 消除異味; 植物性; 減少靜電; 減皺; 其他
pl: Funkcje płynu do zmiękczania tkanin: Formuła biodegradowalna; Koncentrat; Bez barwników; Ekologiczne opakowanie; Dla skóry wrażliwej; Bezzapachowy; Bezpieczny do pralek wysokowydajnych (HE); Hipoalergiczny; Neutralizacja zapachów; Na bazie roślin; Redukcja elektryzowania; Redukcja zagnieceń; Pozostałe
nb: Funksjoner for tøymykner: Biologisk nedbrytbar formel; Konsentrat; Fargefri; Miljøvennlig emballasje; For sensitiv hud; Duftfri; Høyeffektiv vaskemaskinsikker; Hypoallergenisk; Luktfjerning; Plantebasert; Statisk reduksjon; Rynkereduksjon; Annet
cs: Vlastnosti změkčovadla: Biologicky odbouratelné složení; Koncentrované; Bez barviv; Ekologické balení; Pro citlivou pokožku; Bez vůně; Vhodné do úsporné pračky; Hypoalergenní; Eliminace zápachu; Na rostlinné bázi; Redukce statického náboje; Redukce mačkání prádla; Jiné
ja: 柔軟剤の特徴: 生分解性; 濃縮; 染料フリー; 環境に優しいパッケージ; 敏感肌向け; 無香; HE洗濯機対応; 低刺激性; 臭気除去; 植物由来; 静電気低減; しわ低減; その他
da: Skyllemiddels egenskaber: Biologisk nedbrydelig formel; Koncentreret; Farvefri; Miljøvenlig emballage; Til følsom hud; Duftfri; Højeffektiv vaskemaskinesikkerhed; Hypoallergenisk; Lugtfjerning; Plantebaseret; Statisk reduktion; Krøllereduktion; Andet